---
title: "Acesso à Justiça - Regressão Linear Múltipla"
author: "Ph.D Student Renato Máximo Sátiro"
date: "30/10/2021"
output:
  html_document: default
  pdf_document: default
  word_document: default
---
---
title: "Roteiro de Análise Estatística - Regressão com Dados em Painel"
author: "Ph.D Student Renato Máximo Sátiro"
output:
  word_document: default
  html_document:
    df_print: paged
---

# Universidade Federal de Goiás - UFG
## Faculdade de Administração, Ciências Contábeis e Ciências Econômicas - FACE/UFG
## Programa de Pós Graduação em Administração - PPGADM/UFG
### Doutorado em Administração

# Roteiro de Análise - Regressão Linear Múltipla - RLM
### Carregando os dados
```{r message=FALSE, warning=FALSE, paged.print=TRUE}
library(readxl)
base <- readxl::read_excel ("C:/Users/casas bahia/Desktop/Doutorado/Artigos/Acesso Geral/IAJ_Base_Tribunais.2.xls")
```


# Retirando a notação científica
```{r message=FALSE, warning=FALSE}
options (scipen = 1000)
```


### Estatística Descritiva
```{r message=FALSE, warning=FALSE}
summary(base, digits = 2)
```


# Instalando e habilitando os pacotes utilizados
```{r message=FALSE, warning=FALSE}
pacotes <- c("plotly","tidyverse","ggrepel","fastDummies","knitr","kableExtra",
             "splines","reshape2","PerformanceAnalytics","metan","correlation",
             "see","ggraph","nortest","rgl","car","olsrr","jtools","ggstance",
             "magick","cowplot","beepr","Rcpp")

if(sum(as.numeric(!pacotes %in% installed.packages())) != 0){
  instalador <- pacotes[!pacotes %in% installed.packages()]
  for(i in 1:length(instalador)) {
    install.packages(instalador, dependencies = T)
    break()}
  sapply(pacotes, require, character = T) 
} else {
  sapply(pacotes, require, character = T) 
}
```


# Construindo as correlações
```{r message=FALSE, warning=FALSE}
library(readxl)
base2 <- read_excel("C:/Users/casas bahia/Desktop/Doutorado/Artigos/Acesso Geral/base2.xlsx")

base2 %>%
  corr_plot(shape.point = 21,
            col.point = "black",
            fill.point = "#FDE725FF",
            size.point = 2,
            alpha.point = 0.6,
            maxsize = 4,
            minsize = 2,
            smooth = TRUE,
            col.smooth = "black",
            col.sign = "#440154FF",
            upper = "corr",
            lower = "scatter",
            diag.type = "density",
            col.diag = "#440154FF",
            pan.spacing = 0,
            lab.position = "bl")

```

# Estimação do modelo OLS linear
```{r message=FALSE, warning=FALSE}
modelo_linear <- lm (formula = base$Casos_novos_por_100kh_1GJETR ~base$dinf1_mag+base$dinf2_mag+base$f4a+base$tfauxt+base$h2+base$pib+base$gt+base$Taxa_agua_canalizada+base$Taxa_nasc_vivos_maes10a19+base$Analfabetismo_maiorde15+base$DAI+base$DPI+base$Coef_Gini+base$Taxa_escolarizacao+base$Taxa_mulher+base$Idade_50emais+base$Cor_Raca_Nao_Branca+base$Tempo_medio_decisao+base$Taxa_varas_por_pop+base$Taxa_mag_por_pop+base$k,data = base)

summary(modelo_linear, digits = 2)
```

# Estimação do modelo OLS linear (método stepwise)
```{r message=FALSE, warning=FALSE}
modelo_step_linear <- step(lm(formula = base$Casos_novos_por_100kh_1GJETR ~ base$dinf1_mag + base$dinf2_mag+base$f4a+base$tfauxt+base$h2+base$pib+base$gt+base$Taxa_agua_canalizada+base$Taxa_nasc_vivos_maes10a19+base$Analfabetismo_maiorde15+base$DAI+base$DPI+base$Coef_Gini+base$Taxa_escolarizacao+base$Taxa_mulher+base$Idade_50emais+base$Cor_Raca_Nao_Branca+base$Tempo_medio_decisao+base$Taxa_varas_por_pop+base$Taxa_mag_por_pop+base$k,data = base))

summary(modelo_step_linear)
```


# Construindo o gráfico dos Resultados
```{r message=FALSE, warning=FALSE}
library(stargazer)
stargazer(modelo_linear, modelo_step_linear, type = "text", title = "Resultados da Regressão Linear Múltipla", dep.var.labels = "Casos novos por 100 mil habitantes", digits = 2, out = "Modelo.html")
```


# Outras maneiras de apresentar os outputs do modelo
```{r message=FALSE, warning=FALSE}
summ(modelo_linear, confint = F, digits = 2, ci.width = .95)
```

# Outras maneiras de apresentar os outputs do modelo
```{r message=FALSE, warning=FALSE}
library(flextable)
export_summs(modelo_linear, scale = F, digits = 4)
```


# Plotando os Resultados por Ramo Judiciário (agregado)
```{r message=FALSE, warning=FALSE}
ggplotly(
ggplot(base, aes(x = base$dinf1_mag + base$dinf2_mag + base$f4a+ 
base$tfauxt+base$h2+base$pib+base$gt+base$Taxa_agua_canalizada+                   base$Taxa_nasc_vivos_maes10a19+base$Analfabetismo_maiorde15+
base$DAI+base$DPI+base$Coef_Gini+base$Taxa_escolarizacao+
base$Taxa_mulher+base$Idade_50emais+base$Cor_Raca_Nao_Branca+
base$Tempo_medio_decisao+base$Taxa_varas_por_pop+
base$Taxa_mag_por_pop+base$k,
y = base$Casos_novos_por_100kh_1GJETR, color = base$especialidade, shape = base$especialidade)) +
    geom_point(size = 2) +
    geom_smooth(method = "rlm", se = TRUE) +
    xlab("") +
    ylab("Casos novos") +
    scale_colour_viridis_d() +
    theme_classic()
)
```

# Plotando os Resultados por Ramo Judiciário (individual)
```{r message=FALSE, warning=FALSE}
ggplotly(
ggplot(base, aes(x = base$dinf1_mag + base$dinf2_mag + base$f4a+ 
base$tfauxt+base$h2+base$pib+base$gt+base$Taxa_agua_canalizada+
base$Taxa_nasc_vivos_maes10a19+base$Analfabetismo_maiorde15+
base$DAI+base$DPI+base$Coef_Gini+base$Taxa_escolarizacao+
base$Taxa_mulher+base$Idade_50emais+base$Cor_Raca_Nao_Branca+
base$Tempo_medio_decisao+base$Taxa_varas_por_pop+
base$Taxa_mag_por_pop+base$k,
y = base$Casos_novos_por_100kh_1GJETR, color = base$Tribunal...1, shape = base$Tribunal...1)) +
    geom_point(size = 2) +
    geom_smooth(method = "rlm", se = TRUE) +
    xlab("") +
    ylab("Casos novos") +
    scale_colour_viridis_d() +
    theme_classic()
)
```


# TESTE DE VERIFICAÇÃO DA ADERÊCIA DOS RESÍDUOS À NORMALIDADE - SHAPIRO-FRANCIA     
```{r message=FALSE, warning=FALSE}
shapiro.test(modelo_linear$residuals)
```


# Histograma dos resíduos do modelo OLS linear
```{r message=FALSE, warning=FALSE}
base %>%
  mutate(residuos = modelo_linear$residuals) %>%
  ggplot(aes(x = residuos)) +
  geom_histogram(aes(y = ..density..), 
                 color = "grey50", 
                 fill = "grey90", 
                 bins = 30,
                 alpha = 0.6) +
  stat_function(fun = dnorm, 
                args = list(mean = mean(modelo_linear$residuals),
                            sd = sd(modelo_linear$residuals)),
                aes(color = "Curva Normal Teórica"),
                size = 2) +
  scale_color_manual("Legenda:",
                     values = "#FDE725FF") +
  labs(x = "Resíduos",
       y = "Frequência") +
  theme(panel.background = element_rect("white"),
        panel.grid = element_line("grey95"),
        panel.border = element_rect(NA),
        legend.position = "bottom")
```

# Plotando os resíuos do modelo
```{r message=FALSE, warning=FALSE}
base %>%
  mutate(residuos = modelo_linear$residuals) %>%
  ggplot(aes(x = residuos)) +
  geom_histogram(color = "white", 
                 fill = "#440154FF", 
                 bins = 30,
                 alpha = 0.6) +
  labs(x = "Resíduos",
       y = "Frequência") + 
  theme_bw()
```

# Acrescentando uma curva normal teórica para compação entre as distribuições
```{r message=FALSE, warning=FALSE}
base %>%
  mutate(residuos = modelo_linear$residuals) %>%
  ggplot(aes(x = residuos)) +
  geom_histogram(aes(y = ..density..), 
                 color = "white", 
                 fill = "#440154FF", 
                 bins = 30,
                 alpha = 0.6) +
  stat_function(fun = dnorm, 
                args = list(mean = mean(modelo_linear$residuals),
                            sd = sd(modelo_linear$residuals)),
                size = 2, color = "grey30") +
  scale_color_manual(values = "grey50") +
  labs(x = "Resíduos",
       y = "Frequência") +
  theme_bw()
```

# DIAGNÓSTICO DE MULTICOLINEARIDADE EM MODELOS DE REGRESSÃO 
## Teste VIF (Variance Inflation Factor e Tolerance)
```{r message=FALSE, warning=FALSE}
ols_vif_tol(modelo_linear)
```


# DIAGNÓSTICO DE HETEROCEDASTICIDADE EM MODELOS DE REGRESSÃO
## Teste de Breusch-Pagan para diagnóstico de heterocedasticidade
```{r message=FALSE, warning=FALSE}
ols_test_breusch_pagan(modelo_linear)
```

#H0 do teste: ausência de heterocedasticidade.
#H1 do teste: heterocedasticidade

# DIAGNÓSTICO DE AUTOCORRELAÇÃO EM MODELOS DE REGRESSÃO
## Teste de Durbin Watson
```{r message=FALSE, warning=FALSE}
durbinWatsonTest(modelo_linear)
```

################################### FIM ###################################